---
title: "Análise sobre o conjunto de dados do IMDB"
author: "Thales Henrique Barros Cardoso"
date: "`r Sys.Date()`"
output:
  prettydoc::html_pretty:
    theme: architect
    highlight: github
---


# Análise dos dados do IMDB

O seu relatório deve (ao menos) responder as seguintes perguntas:

1. Qual o mês do ano com o maior número de filmes? E o dia do ano?

2. Qual o top 5 países com mais filmes na base?

3. Liste todas as moedas que aparecem nas colunas `orcamento` e `receita` da base `imdb_completa`.

4. Considerando apenas orçamentos e receitas em dólar ($), qual o gênero com maior lucro? E com maior nota média?

5. Dentre os filmes na base `imdb_completa`, escolha o seu favorito. Então faça os itens a seguir:

a) Quem dirigiu o filme? Faça uma ficha dessa pessoa: idade (hoje em dia ou data de falecimento), onde nasceu, quantos filmes já dirigiu, qual o lucro médio dos filmes que dirigiu (considerando apenas valores em dólar) e outras informações que achar interessante (base `imdb_pessoas`).

b) Qual a posição desse filme no ranking de notas do IMDB? E no ranking de lucro (considerando apenas valores em dólar)?

c) Em que dia esse filme foi lançado? E dia da semana? Algum outro filme foi lançado no mesmo dia? Quantos anos você tinha nesse dia?

d) Faça um gráfico representando a distribuição da nota atribuída a esse filme por idade (base `imdb_avaliacoes`).

```{r, include=FALSE}
library(magrittr)
library(sf)

# Leitura dos conjuntos de dados
#remotes::install_github("curso-r/basesCursoR")
imdb <- basesCursoR::pegar_base("imdb_completa")
imdb_pessoas <- basesCursoR::pegar_base("imdb_pessoas")
imdb_avaliacoes <- basesCursoR::pegar_base("imdb_avaliacoes")
```

Conforme solicitado, vamos responder as perguntas que foram sugeridas e acrescentar o que acharmos de interessante para a análise dos dados do IMDB.

```{r, include=FALSE}
# Transformação do conjunto IMDB
imdb <- imdb %>%
  tidyr::separate(
    col = receita,
    into = c("moeda_receita", "valor_receita"),
    sep = " ") %>%
  tidyr::separate(
    col = orcamento,
    into = c("moeda_orcamento", "valor_orcamento"),
    sep = " ") %>%
  tidyr::separate(
    col = genero,
    into = c("genero_1", "genero_2", "genero_3"),
    sep = ","
  ) %>% 
  dplyr::mutate(
    moeda_receita = dplyr::if_else(moeda_receita == "$", "USD", moeda_receita),
    moeda_orcamento = dplyr::if_else(moeda_orcamento == "$", "USD", moeda_orcamento),
    valor_receita = as.numeric(valor_receita),
    valor_orcamento = as.numeric(valor_orcamento),
    lucro = valor_receita - valor_orcamento,
    data_lancamento = lubridate::as_date(data_lancamento)
  )

# Transformação do conjunto de dados IMDB pessoas
imdb_pessoas <- imdb_pessoas %>% 
  dplyr::mutate(
    data_nascimento = lubridate::as_date(data_nascimento),
    data_falecimento = lubridate::as_date(data_falecimento)
  )
```

## 1. Qual o mês do ano com o maior número de filmes? E o dia do ano?

Vamos observar um gráfico treemap com a quantidade de filmes lançados por mês. Dessa forma podemos ver qual o mês tem a maior e menor lançamento de filmes.

```{r, include=FALSE, results='asis'}
# Quantidade de filmes por mês
imdb %>%
  dplyr::mutate(
    Mes = lubridate::month(data_lancamento, label = TRUE, abbr = FALSE),
    Mes = stringr::str_to_title(Mes)
  ) %>%
  dplyr::filter(!is.na(data_lancamento)) %>%
  dplyr::count(Mes) %>%
  dplyr::arrange(desc(n)) %>% 
  dplyr::rename(Quantidade = n) %>% 
  kableExtra::kbl() %>% 
  kableExtra::kable_paper(bootstrap_options = "striped", full_width = F) %>% 
  kableExtra::kable_styling(bootstrap_options = c("striped", "hover"))
```
```{r, echo=FALSE, fig.align='center'}
imdb %>%
  dplyr::mutate(
    mes = lubridate::month(data_lancamento, 
                           label = TRUE, 
                           abbr = FALSE),
    mes = stringr::str_to_title(mes)
  ) %>%
  dplyr::filter(!is.na(data_lancamento)) %>%
  dplyr::count(mes) %>% 
  dplyr::rename(quantidade = n) %>% 
  ggplot2::ggplot(ggplot2::aes(
    fill = quantidade, 
    area = quantidade,
    label = paste(mes, quantidade, sep = "\n"))
  ) +
  treemapify::geom_treemap() +
  treemapify::geom_treemap_text(
    color = 'white', 
    size = 15
  ) +
  ggplot2::labs(
    title = 'Quantidade de filmes lançados por mês',
    subtitle = "Considerando todos os anos do conjunto de dados",
    caption = 'Fonte: IMDB',
  ) +
  ggplot2::theme(
    plot.title = ggplot2::element_text(
      size = 16,
      face = "bold"),
    plot.subtitle = ggplot2::element_text(
      size = 12,
      face = "italic"),
    plot.caption = ggplot2::element_text(
      face = "italic"),
    legend.position = 'none'
  ) +
  ggplot2::scale_fill_viridis_c(alpha = 0.2, option = 'D')
```

Em seguida temos o dia do mes com mais filmes lançados. Vamos observar o gráfico para ver o comportamento dos lançamentos por dia do mês.

```{r, include=FALSE, results='asis'}
# Quantidade de filmes por dia
imdb %>%
  dplyr::mutate(
    Dia = lubridate::day(data_lancamento)
  ) %>%
  dplyr::filter(!is.na(data_lancamento)) %>%
  dplyr::count(Dia) %>%
  dplyr::arrange(desc(n)) %>% 
  dplyr::rename(Quantidade = n) %>% 
  knitr::kable()
```
```{r, echo=FALSE, fig.align='center'}

g <- imdb %>%
  dplyr::mutate(
    dia = lubridate::day(data_lancamento)
  ) %>%
  dplyr::filter(!is.na(data_lancamento)) %>%
  dplyr::count(dia) %>%
  dplyr::rename(quantidade = n)
  
ggplot2::ggplot(
  data = g, 
  mapping = ggplot2::aes(x = dia, y = quantidade)
) +
  ggplot2::geom_line(
    stat = 'identity',
    size = 1,
    color = '#7FFFD4'
  ) +
  ggplot2::geom_point(
    stat = 'identity',
    size = 3,
    color = '#66CDAA'
  ) +
  ggrepel::geom_label_repel(
    data = subset(g, quantidade > 7000 | quantidade < 1500),
    ggplot2::aes(label = quantidade),
    nudge_x = 1.5,
    nudge_y = 1200
    ) +
  ggrepel::geom_label_repel(
    data = subset(g, quantidade > 2800 & quantidade < 2900),
    ggplot2::aes(label = quantidade),
    nudge_y = 800
  ) +
  ggplot2::theme_bw() +
  ggplot2::labs(
    title = 'Quantidade de filmes lançados por dia',
    subtitle = "Considerando todos os meses do conjunto de dados",
    x = 'Dia',
    y = 'Quantidade',
    caption = 'Fonte: IMDB'
  ) +
  ggplot2::theme(
    plot.title = ggplot2::element_text(
      size = 16,
      face = "bold"),
    plot.subtitle = ggplot2::element_text(
      size = 12,
      face = "italic"),
    plot.caption = ggplot2::element_text(
      face = "italic"),
    axis.title.x = ggplot2::element_text(
      size = 11,
      face = "bold"),
    axis.title.y = ggplot2::element_text(
      size = 11,
      face = "bold"),
    axis.text.x = ggplot2::element_text(
      size = 10),
    axis.text.y = ggplot2::element_text(
      size = 10)
  ) +
  ggplot2::scale_x_continuous(
    breaks = c(1:31)
  )

```

Já que estamos visualizando quantos filmes por mês e por dia foram lançados, vamos aproveitar e verificar qaunto foi o total de lucro agrupando por mês os dados. Para este caso iremos utilizar filtrar apenas os dados onde a moeda da receita e do orçamento são dolares (USD).

```{r, echo=FALSE, fig.align='center'}
imdb %>% 
  dplyr::mutate(
    mes = lubridate::month(data_lancamento,
                           label = TRUE)
  ) %>%
  dplyr::group_by(mes) %>% 
  dplyr::filter(moeda_receita == 'USD' & moeda_orcamento == 'USD') %>% 
  dplyr::summarise(
    lucro_por_mes = sum(lucro, na.rm = TRUE)
  ) %>% 
  dplyr::select(mes, lucro_por_mes) %>% 
  dplyr::filter(!is.na(mes)) %>% 
  ggplot2::ggplot(ggplot2::aes(x = mes, y = lucro_por_mes)) +
  ggplot2::geom_col(fill = "#4B0082") +
  ggplot2::geom_text(ggplot2::aes(
    label = paste0(round(lucro_por_mes/1000000000, 1), " B")),
    color = "#FFFFFF",
    vjust = 1.5) +
  ggplot2::theme_bw() +
  ggplot2::labs(
    title = "Lucro por mes do ano",
    subtitle = "Considerando todos os anos do conjunto de dados",
    x = "Mês",
    y = "Lucro Total (Bilhôes USD)",
    caption = "Fonte IMDB"
  ) +
  ggplot2::theme(
    plot.title = ggplot2::element_text(
      size = 16,
      face = "bold"),
    plot.subtitle = ggplot2::element_text(
      size = 12,
      face = "italic"),
    plot.caption = ggplot2::element_text(
      face = "italic"),
    axis.title.x = ggplot2::element_text(
      size = 11,
      face = "bold"),
    axis.title.y = ggplot2::element_text(
      size = 11,
      face = "bold"),
    axis.text.x = ggplot2::element_text(
      size = 10),
    axis.text.y = ggplot2::element_blank(),
    axis.ticks.y = ggplot2::element_blank()
  ) +
  ggplot2::scale_y_continuous(
    breaks = seq(0, 40000000000, 10000000000),
     labels = c("0", "10", "20", "30", "40")
  ) 

```

Podemos ver uma nuvens de palavras com os meses que mais e menos lucrativos. Em azul e com o tamanho das letras menor os meses com menores lucros e em vermelho e com a fonte de tamanho maior aqueles que tiveram bons lucros. Sendo uma atividade interessante comparar com o gráfico de barras acima e ver se o tamanho e avcor na nuvem de palavras está condizente com a informação anteriormente mostrada.

```{r, fig.align='center', echo=FALSE}
imdb %>%
  dplyr::mutate(
    mes = lubridate::month(data_lancamento,
                           label = TRUE,
                           abbr = FALSE),
    mes = stringr::str_to_title(mes)
  ) %>%
  dplyr::group_by(mes) %>%
  dplyr::filter(moeda_receita == 'USD' & moeda_orcamento == 'USD') %>%
  dplyr::summarise(
    lucro_por_dia = sum(lucro, na.rm = TRUE)
  ) %>%
  dplyr::mutate(
    angle = 90 * sample(c(0, 1), dplyr::n(), replace = TRUE, prob = c(60, 40))
  ) %>%
  dplyr::filter(!is.na(mes)) %>%
  ggplot2::ggplot(ggplot2::aes(label = mes,
                               size = lucro_por_dia,
                               angle = angle,
                               color = lucro_por_dia)
  ) +
  ggwordcloud::geom_text_wordcloud_area(
    shape = 'cardioid',
    seed = 100,
    area_corr_power = 1/0.25
  ) +
  ggplot2::scale_size_area(
    max_size = 16
  ) +
  ggplot2::scale_color_gradient(
    low = '#0000FF', 
    high = '#FF0000') +
  ggplot2::theme_bw() +
  ggplot2::labs(
    title = "Lucro por mes do ano",
    subtitle = "Considerando todos os anos do conjunto de dados",
    caption = "Fonte IMDB"
  ) +
  ggplot2::theme(
    plot.title = ggplot2::element_text(
      size = 16,
      face = "bold"),
    plot.subtitle = ggplot2::element_text(
      size = 12,
      face = "italic"),
    plot.caption = ggplot2::element_text(
      face = "italic"),
  )
```

## 2. Qual o top 5 países com mais filmes na base?

Podemos ver através de uma tabela quais são os 5 países com mais filmes no conjunto de dados do IMDB.

```{r, echo=FALSE, fig.align='center',message=FALSE, warning=FALSE}

sf_world <- giscoR::gisco_get_countries()

qte_filmes_pais <- imdb %>%
  tidyr::separate(
    col = pais,
    into = c("pais", "pais_2", "pais_3", "pais_4"),
    sep = ","
  ) %>%
  dplyr::mutate(
    pais_2 = NULL,
    pais_3 = NULL,
    pais_4 = NULL
  ) %>%
  dplyr::mutate(
    pais = dplyr::case_when(
      pais == "USA" ~ "United States",
      pais == "UK" ~ "United Kingdom",
      pais == "Tanzania" ~ "United Republic of Tanzania",
      pais == "West Germany" ~ "Germany",
      pais == "East Germany" ~ "Germany",
      pais == "Federal Republic of Yugoslavia" ~ "Yugoslavia",
      pais == "Soviet Union" ~ "Russian Federation",
      pais == "Russia" ~ "Russian Federation",
      pais == "The Democratic Republic Of Congo" ~ "Democratic Republic of The Congo",
      pais == "Korea" ~ "South Korea",
      pais == "Serbia and Montenegro" ~ "Montenegro",
      pais == "Côte d'Ivoire" ~ "Côte D’Ivoire",
      pais == "Isle Of Man" ~ "Isle of Man",
      pais == "North Vietnam" ~ "Vietnam",
      pais == "Myanmar" ~ "Myanmar/Burma",
      pais == "Republic of North Macedonia" ~ "North Macedonia",
      pais == "Czechoslovakia" ~ "Czechia",
      pais == "Czech Republic" ~ "Czechia",
      pais == pais ~ pais
    )
  ) %>%
  dplyr::rename(NAME_ENGL = pais) %>%
  dplyr::count(NAME_ENGL) %>%
  dplyr::full_join(sf_world) %>%
  dplyr::rename(
    pais = NAME_ENGL,
    qte_filmes = n
  ) %>%
  dplyr::mutate(
    qte_filmes = dplyr::coalesce(qte_filmes, 0)
  ) %>%
  dplyr::filter(!is.na(pais)) %>%
  dplyr::filter(pais != "Yugoslavia") %>%
  dplyr::arrange(desc(qte_filmes))

qte_filmes_pais %>% 
  dplyr::select(pais, qte_filmes) %>% 
  dplyr::filter(qte_filmes > 3500) %>% 
  dplyr::rename(
    País = pais,
    'Quantidade de Filmes' = qte_filmes
  ) %>% 
  kableExtra::kbl() %>% 
  kableExtra::kable_paper(bootstrap_options = "striped", full_width = F) %>% 
  kableExtra::kable_styling(bootstrap_options = c("striped", "hover"))
```

Vamos destacar no mapa mundi os 5 países com mais filmes na base estudada.

```{r, echo=FALSE, fig.align='center', warning=FALSE}
ggplot2::ggplot(qte_filmes_pais, ggplot2::aes(fill = qte_filmes)) +
  ggplot2::geom_sf(ggplot2::aes(geometry = geometry)) +
  ggplot2::theme_bw() +
  ggplot2::scale_fill_gradient(
    low = "#FFFAFA",
    high = "#8B0000"
  ) +
  ggplot2::labs(
    title = "Os 5 paises com mais filmes",
    caption = "Fonte: IMDB",
    x = "Longitude", 
    y = "Latitude",
    fill = "Quantidade \nde Filmes"
  ) +
  ggplot2::theme(
    plot.title = ggplot2::element_text(
      size = 16,
      face = "bold"),
    plot.subtitle = ggplot2::element_text(
      size = 12,
      face = "italic"),
    plot.caption = ggplot2::element_text(
      face = "italic"),
    axis.title.x = ggplot2::element_text(
      size = 11,
      face = "bold"),
    axis.title.y = ggplot2::element_text(
      size = 11,
      face = "bold"),
    axis.text.x = ggplot2::element_text(
      size = 10),
    axis.text.y = ggplot2::element_text(
      size = 10)
  ) +
  gghighlight::gghighlight(qte_filmes > 3500) 
```

Os países com mais filmes são Estados Unidos, India, Reino Unido, França e Itália. Abaixo, destacaremos no mapa os países europeus que estão no top5 filmes lançados.

```{r, echo=FALSE, fig.align='center', warning=FALSE}
ggplot2::ggplot(qte_filmes_pais, ggplot2::aes(fill = qte_filmes)) +
  ggplot2::geom_sf(ggplot2::aes(geometry = geometry)) +
  ggplot2::theme_bw() +
  ggplot2::scale_fill_gradient(
    low = '#FF8C00',
    high = '#8B0000'
  ) +
  ggplot2::labs(
    title = "Os países europeus dentro \ndos 5 com mais filmes",
    x = "Longitude",
    y = "Latitude",
    caption = "Fonte: IMDB",
    fill = "Quantidade \nde Filmes"
  ) +
 ggplot2::theme(
    plot.title = ggplot2::element_text(
      size = 16,
      face = "bold"),
    plot.subtitle = ggplot2::element_text(
      size = 12,
      face = "italic"),
    plot.caption = ggplot2::element_text(
      face = "italic"),
    axis.title.x = ggplot2::element_text(
      size = 11,
      face = "bold"),
    axis.title.y = ggplot2::element_text(
      size = 11,
      face = "bold"),
    axis.text.x = ggplot2::element_text(
      size = 10),
    axis.text.y = ggplot2::element_text(
      size = 10)
  ) +
  gghighlight::gghighlight(qte_filmes > 3500 & qte_filmes < 8000) +
  ggplot2::coord_sf(
    xlim = c(-10, 20),
    ylim = c(35, 65),
    expand = TRUE
  )
```

Podemos observar tanto na tabela quanto no mapa que os Estados Unidos possuem uma quantidade de filmes que é desproporcional em relação aos outros países, dessa forma para uma melhor visualização da escala de cores no mapa, vamos visualizar desconsiderando os Estados Unidos.

```{r, echo=FALSE, fig.align='center', warning=FALSE}
ggplot2::ggplot(qte_filmes_pais, ggplot2::aes(fill = qte_filmes)) +
  ggplot2::geom_sf(ggplot2::aes(geometry = geometry)) +
  ggplot2::theme_bw() +
  ggplot2::scale_fill_gradient(
    low = "#FFFAFA",
    high = "#8B0000"
  ) +
  ggplot2::labs(
    title = "Países com mais filmes",
    subtitle = "Excessão a Estados Unidos",
    x = "Longitude",
    y = "Latitude",
    caption = "Fonte: IMDB",
    fill = "Quantidade \nde Filmes"
  ) +
 ggplot2::theme(
    plot.title = ggplot2::element_text(
      size = 16,
      face = "bold"),
    plot.subtitle = ggplot2::element_text(
      size = 12,
      face = "italic"),
    plot.caption = ggplot2::element_text(
      face = "italic"),
    axis.title.x = ggplot2::element_text(
      size = 11,
      face = "bold"),
    axis.title.y = ggplot2::element_text(
      size = 11,
      face = "bold"),
    axis.text.x = ggplot2::element_text(
      size = 10),
    axis.text.y = ggplot2::element_text(
      size = 10)
  ) +
  gghighlight::gghighlight(qte_filmes < 30000) 

rm(list=c("qte_filmes_pais", "sf_world"))

```

## 3. Liste todas as moedas que aparecem nas colunas `orcamento` e `receita` da base `imdb_completa`.

Como poderemos ver abaixo, o dolar americano domina como sendo a principal moeda dos orçamentos dos filmes contidos na base estudada. Na nuvem de palavras conseguimos observar uma discrepância entro o dolar e outras moedas.

```{r, echo=FALSE, fig.align='center', warning=FALSE}
imdb %>%
  dplyr::count(moeda_orcamento) %>%
  dplyr::filter(!is.na(moeda_orcamento)) %>%
  dplyr::rename(quantidade = n) %>% 
  dplyr::arrange(desc(quantidade)) %>% 
  dplyr::mutate(
    angle = 90 * sample(c(0, 1), dplyr::n(), replace = TRUE, prob = c(60, 40))
  ) %>%
  ggplot2::ggplot(ggplot2::aes(label = moeda_orcamento,
                               size = quantidade,
                               angle = angle,
                               color = quantidade)
  ) +
  ggwordcloud::geom_text_wordcloud_area(
    shape = 'square',
    seed = 100,
    area_corr_power = 1/1
  ) +
  ggplot2::scale_size_area(max_size = 65) +
  ggplot2::scale_color_gradient(
    low = '#0000FF', 
    high = '#FF0000') +
  ggplot2::labs(
    title = "Moedas utilizadas",
    subtitle = "Ocorrências no atributo orçamento",
    caption = "Fonte IMDB"
  ) +
  ggplot2::theme(
    plot.title = ggplot2::element_text(
      size = 16,
      face = "bold"),
    plot.subtitle = ggplot2::element_text(
      size = 12,
      face = "italic"),
    plot.caption = ggplot2::element_text(
      face = "italic"),
  ) +
  ggplot2::theme_bw()

```

E também como sendo praticamente a moeda majoritária quando se trata de receita dos filmes. Na tabela abaixo podemos ver que o dolar representa 99,80% da receita dos filmes.

```{r, echo=FALSE, warning=FALSE}
imdb %>%
  dplyr::count(moeda_receita) %>%
  dplyr::filter(!is.na(moeda_receita)) %>%
  dplyr::arrange(desc(n)) %>% 
  dplyr::rename(
    qte_filmes = n
  ) %>% 
  dplyr::mutate(
    porcentagem = round((qte_filmes / sum(qte_filmes) * 100), 2)
  ) %>% 
  dplyr::rename(
    'Moeda da Receita' = moeda_receita,
    'Quantidade de Filmes' = qte_filmes,
    'Porcentagem do Total (%)' = porcentagem
  ) %>% 
  kableExtra::kbl() %>% 
  kableExtra::kable_paper(bootstrap_options = "striped", full_width = F) %>% 
  kableExtra::kable_styling(bootstrap_options = c("striped", "hover"))
```

## 4. Considerando apenas orçamentos e receitas em dólar ($), qual o gênero com maior lucro? E com maior nota média?

Antes de avaliar o gênero com o maior lucro e com a maior nota média, vamos visualizar o comportamento dos gêneros relacionados aos filmes. A coluna gênero possui, em alguns filmes, mais de um gênero relacionado. Dessa forma separamos a coluna em três outras, com os três primeiros gêneros listados. Se algum filme possuir mais do que três gêneros serão considerados para análise até o terceiro listado. Vale a pena ressaltar que estou, também, considerando que o gênero 1 é o principal (primário), o gênero 2 e 3 como apenas complemento, ou seja secundário e terciário.
Abaixo nós conseguimos ver como se comporta o fluxo dos gêneros dos filmes de acordo com sua posição, se ele é o principal ou um dos auxiliares.

```{r, echo=FALSE, fig.align='center', message=FALSE, warning=FALSE}
tmp <- imdb %>% 
  dplyr::select(
    genero_1, 
    genero_2, 
    genero_3
  ) %>% 
  tidyr::pivot_longer(
    cols = dplyr::starts_with("genero"),
    names_to = "rank_genero",
    values_to = "genero"
  ) %>% 
  dplyr::mutate(
    genero = stringr::str_squish(genero),
    rank_genero = stringr::str_to_title(rank_genero),
    rank_genero = stringr::str_replace(rank_genero, "_", " ")
  ) %>% 
  dplyr::filter(!is.na(genero)) %>% 
  dplyr::group_by(
    rank_genero,
    genero
  ) %>% 
  dplyr::summarise(
    quantidade = dplyr::n()
  )

links <- data.frame(
  source=tmp$rank_genero, 
  target=tmp$genero, 
  value=tmp$quantidade
  )

nodes <- data.frame(
  name=c(as.character(links$source), 
  as.character(links$target)) %>% unique()
)

links$IDsource <- match(links$source, nodes$name)-1 
links$IDtarget <- match(links$target, nodes$name)-1
  
networkD3::sankeyNetwork(Links = links, Nodes = nodes,
              Source = "IDsource", Target = "IDtarget",
              Value = "value", NodeID = "name", 
              sinksRight=FALSE, fontSize = 12)

rm(list=c("tmp", "nodes", "links"))
```

Uma boa coisa a se visualizar é qual o gênero possui mais filmes feitos e depois ver se esse gênero é o que mais lucra.

```{r, echo=FALSE, fig.align='center', warning=FALSE}
imdb %>% 
  dplyr::count(genero_1) %>% 
  dplyr::rename(
    quantidade = n
  ) %>% 
  ggplot2::ggplot(
    ggplot2::aes(x = forcats::fct_reorder(genero_1, quantidade) , y = quantidade)
  ) +
  ggplot2::geom_point(
    size = 3,
    color = "#FF8000"
  ) +
  ggplot2::geom_segment(
    ggplot2::aes(x = genero_1, xend = genero_1, y = 0, yend = quantidade),
    size = 1,
    color = "#FF8000"
  ) +
  ggplot2::theme_bw() +
  ggplot2::labs(
    title = "Filmes por Gêneros",
    subtitle = "Considerando apenas o gênero principal de cada filme",
    x = "Gênero",
    y = "Quantidade",
    caption = "Fonte: IMDB",
  ) +
  ggplot2::theme(
    plot.title = ggplot2::element_text(
      size = 16,
      face = "bold"),
    plot.subtitle = ggplot2::element_text(
      size = 12,
      face = "italic"),
    plot.caption = ggplot2::element_text(
      face = "italic"),
    axis.title.x = ggplot2::element_text(
      size = 11,
      face = "bold"),
    axis.title.y = ggplot2::element_text(
      size = 11,
      face = "bold"),
    axis.text.x = ggplot2::element_text(
      size = 10),
    axis.text.y = ggplot2::element_text(
      size = 10)
  ) +
  ggplot2::scale_y_continuous(
    breaks = seq(0, 25000, 5000),
    labels = c(0, "5 mil", "10 mil", "15 mil", "20 mil", "25 mil")
  ) +
  ggplot2::coord_flip()
```

Vamos confirmar através dos números qual gênero possui o maior lucro. Naturalmente o gênero mais produzido tem a tendência de ter uma maior bilheteria acumulada, mas podemos ter casos que não sejam verdade, e somente a base de dados nos dirá com análise.
Novamente temos que tomar uma decisão em como utilizar os dados. Para analisar qual o gênero com maior lucro e posteriormente com a maior nota média, vamos utilizar apenas o que consideramos ser como sendo o gênero principal do filme.

```{r, echo=FALSE, fig.align='center', warning=FALSE}
imdb %>%
  dplyr::filter(!is.na(lucro)) %>%
  dplyr::filter(moeda_receita == "USD" & moeda_orcamento == "USD") %>%
  dplyr::select(genero_1, lucro, valor_receita, valor_orcamento) %>%
  dplyr::group_by(genero_1) %>% 
  dplyr::summarise(
    total_lucro = sum(lucro, na.rm = TRUE),
    total_receita = sum(valor_receita, na.rm = TRUE),
    total_orcamento = sum(valor_orcamento, na.rm = TRUE)
  ) %>% 
  dplyr::arrange(desc(total_lucro)) %>%
  ggplot2::ggplot(
    ggplot2::aes(x = forcats::fct_reorder(genero_1, total_lucro), y = total_lucro)) +
  ggplot2::geom_col(fill = "#D8BFD8") + 
  ggplot2::theme_bw() +
  ggplot2::labs(
    title = "Lucro por gênero",
    subtitle = "Considerando apenas o gênero principal",
    x = "Gênero",
    y = "Lucro Total (Bilhôes USD)",
    caption = "Fonte IMDB"
  ) +
  ggplot2::theme(
    plot.title = ggplot2::element_text(
      size = 16,
      face = "bold"),
    plot.subtitle = ggplot2::element_text(
      size = 12,
      face = "italic"),
    plot.caption = ggplot2::element_text(
      face = "italic"),
    axis.title.x = ggplot2::element_text(
      size = 11,
      face = "bold"),
    axis.title.y = ggplot2::element_text(
      size = 11,
      face = "bold"),
    axis.text.x = ggplot2::element_text(
      size = 10),
    axis.text.y = ggplot2::element_text(
      size = 10)
  ) +
  ggplot2::scale_y_continuous(
     breaks = c(0, 50000000000, 100000000000, 150000000000),
     labels = c("0", "50", "100", "150")
  ) +
  ggplot2::coord_flip()
  
```
Com essa segunda visualização podemos observar que ter mais filmes feitos em um determinado gênero não é sinônimo de que esse gênero tenha um maior lucro no todo. O gênero drama possui por volta de 26 mil filmes feitos, sendo o gênero com mais observações. Porém o gênero de ação que é o terceiro com mais filmes feitos, fica no topo isolado quando se trata do lucro total.
Logo abaixo mostramos a relação entre orçamento, receita e lucro dos filmes com orçamento e receita em dolares. Vamos avaliar se os filmes com maiores orçamentos são os com maiores lucros.

```{r, echo=FALSE, fig.align='center', warning=FALSE}
tmp <- imdb %>%
  dplyr::filter(!is.na(lucro)) %>%
  dplyr::filter(moeda_receita == "USD" & moeda_orcamento == "USD") %>%
  dplyr::select(genero_1, lucro, valor_receita, valor_orcamento) %>%
  dplyr::group_by(genero_1) %>% 
  dplyr::summarise(
    total_lucro = sum(lucro, na.rm = TRUE),
    total_receita = sum(valor_receita, na.rm = TRUE),
    total_orcamento = sum(valor_orcamento, na.rm = TRUE)
  ) %>% 
  dplyr::arrange(desc(total_lucro)) %>% 
  dplyr::filter(total_lucro > 1000000000)

ggplot2::ggplot(tmp, ggplot2::aes(x = total_orcamento, y = total_receita, color = genero_1)) +
  ggplot2::geom_point(ggplot2::aes(size = total_lucro, alpha = 0.5)) +
  ggplot2::scale_size(range = c(.1, 20), name = "Lucro \nTotal") +
  ggplot2::theme_bw() +
  ggplot2::labs(
    title = "Orçamento X Receita",
    subtitle = "Relação entre Orcamento, Receita e Lucro",
    x = "Orçamento (Bilhôes USD)",
    y = "Receita (Bilhôes USD)",
    caption = "Fonte IMDB"
  ) +
  ggplot2::theme(
    plot.title = ggplot2::element_text(
      size = 16,
      face = "bold"),
    plot.subtitle = ggplot2::element_text(
      size = 12,
      face = "italic"),
    plot.caption = ggplot2::element_text(
      face = "italic"),
    axis.title.x = ggplot2::element_text(
      size = 11,
      face = "bold"),
    axis.title.y = ggplot2::element_text(
      size = 11,
      face = "bold"),
    axis.text.x = ggplot2::element_text(
      size = 10),
    axis.text.y = ggplot2::element_text(
      size = 10),
    legend.position = 'none'
  ) +
  ggplot2::scale_y_continuous(
     breaks = seq(0, 35e+10, 5e+10),
     labels = c("0", "50", "100", "150", "200", "250", "300", "350")
  ) +
    ggplot2::scale_x_continuous(
     breaks = seq(0, 12e+10, 2e+10),
     labels = c("0", "20", "40", "60", "80", "100", "120")
  ) +
  ggrepel::geom_label_repel(
    data = subset(tmp, total_lucro > 3000000000),
    ggplot2::aes(label = paste(genero_1, paste(round(total_lucro/1000000000, 1), " B"), sep = "\n")),
    size = 2.5
  )

rm(tmp)
```

## 5. Dentre os filmes na base `imdb_completa`, escolha o seu favorito. Então faça os itens a seguir:

O filme que mais gosto dentro da base do IMDB é *Interstellar*. A partir dessa informação iremos responder as perguntas a seguir.

### a) Quem dirigiu o filme? Faça uma ficha dessa pessoa: idade (hoje em dia ou data de falecimento), onde nasceu, quantos filmes já dirigiu, qual o lucro médio dos filmes que dirigiu (considerando apenas valores em dólar) e outras informações que achar interessante (base `imdb_pessoas`).

Abaixo temo o diretor do filme.

```{r, echo=FALSE, message=FALSE, warning=FALSE}
imdb %>%
  dplyr::filter(titulo == "Interstellar") %>%
  dplyr::select(direcao) %>% 
  dplyr::rename(Diretor = direcao) %>% 
  kableExtra::kbl() %>% 
  kableExtra::kable_paper(bootstrap_options = "striped", full_width = F) %>% 
  kableExtra::kable_styling(bootstrap_options = c("striped", "hover"))
```

Aqui temos a data de nascimento e a sua idade ao dia que o relatório foi gerado.

```{r, echo=FALSE, message=FALSE, warning=FALSE}
imdb_pessoas %>%
  dplyr::filter(nome == "Christopher Nolan") %>%
  dplyr::mutate(
    idade = lubridate::as.period(Sys.Date() - data_nascimento),
    idade = round(idade / lubridate::years(1), 2),
    data_relatorio = Sys.Date()
  ) %>%
  dplyr::select(nome,data_nascimento, data_relatorio, idade) %>% 
  dplyr::rename(
    Diretor = nome,
    'Data de Nascimento' = data_nascimento,
    Idade = idade,
    'Data de geração do relatório' = data_relatorio
  ) %>% 
  kableExtra::kbl() %>% 
  kableExtra::kable_paper(bootstrap_options = "striped", full_width = F) %>% 
  kableExtra::kable_styling(bootstrap_options = c("striped", "hover"))
```

Logo em seguida o local de nascimento de Christopher Nolan.

```{r, echo=FALSE, message=FALSE, warning=FALSE}
imdb_pessoas %>%
  dplyr::filter(nome == "Christopher Nolan") %>%
  dplyr::select(local_nascimento) %>% 
  tidyr::separate(
    col = local_nascimento,
    into = c("Cidade", "País"),
    sep = ","
  ) %>% 
  kableExtra::kbl() %>% 
  kableExtra::kable_paper(bootstrap_options = "striped", full_width = F) %>% 
  kableExtra::kable_styling(bootstrap_options = c("striped", "hover"))
```

Na sequência a quantidade de filmes feitos por Christopher Nolan.

```{r, echo=FALSE, message=FALSE, warning=FALSE}
imdb %>%
  dplyr::count(direcao) %>%
  dplyr::filter(direcao == "Christopher Nolan") %>% 
  dplyr::rename(
    Diretor = direcao,
    'Quantidade de Filmes' = n
  ) %>% 
  kableExtra::kbl() %>% 
  kableExtra::kable_paper(bootstrap_options = "striped", full_width = F) %>% 
  kableExtra::kable_styling(bootstrap_options = c("striped", "hover"))
```

No gráfico abaixo será mostrado o lucro por filme, ordenado por ano e com o valor médio do lucro dos filmes de Christopher Nolan.

```{r, echo=FALSE, fig.align='center', message=FALSE, warning=FALSE}
tmp <- imdb %>%
  dplyr::filter(direcao == "Christopher Nolan") %>%
  dplyr::filter(!is.na(lucro)) %>%
  dplyr::filter(moeda_receita == "USD" & moeda_orcamento == "USD") %>%
  dplyr::mutate(
    status = dplyr::if_else(lucro > 0, "positivo", "negativo"),
    titulo = dplyr::case_when(
      titulo == "Il cavaliere oscuro - Il ritorno" ~ "The Dark Knight Rises",
      titulo == "Il cavaliere oscuro" ~ "The Dark Knight",
      titulo == titulo ~ titulo
    )
  ) %>% 
  dplyr::select(ano, titulo, lucro, status) %>%
  dplyr::arrange(desc(ano)) 

ggplot2::ggplot(
  tmp, 
  ggplot2::aes(x = forcats::fct_reorder(titulo, -ano), y = lucro)
) +
  ggplot2::geom_bar(
    stat = "identity", 
    ggplot2::aes(fill = status)
  ) +
  ggplot2::geom_hline(
    yintercept = mean(tmp$lucro), 
    color = "#000000",
    linetype = "longdash",
    size = 1
  ) +
  ggplot2::geom_text(
    x = tmp$titulo[10], 
    y = mean(tmp$lucro) + 1.8e+08, 
    label = "Média do lucro dos filmes \nUSD 323.706.161",
    color = "#000000",
    size = 3.5
  ) +
  ggplot2::theme_bw() +
  ggplot2::labs(
    title = "Lucro dos filmes de Christopher Nolan",
    subtitle = "Ordenado por ano de lançamento",
    x = "Nome do Filme",
    y = "Lucro (Milhôes USD)",
    caption = "Fonte IMDB"
  ) +
  ggplot2::theme(
    plot.title = ggplot2::element_text(
      size = 16,
      face = "bold"),
    plot.subtitle = ggplot2::element_text(
      size = 12,
      face = "italic"),
    plot.caption = ggplot2::element_text(
      face = "italic"),
    axis.title.x = ggplot2::element_text(
      size = 11,
      face = "bold"),
    axis.title.y = ggplot2::element_text(
      size = 11,
      face = "bold"),
    axis.text.x = ggplot2::element_text(
      size = 10),
    axis.text.y = ggplot2::element_text(
      size = 10),
    legend.position = "none"
  ) + 
  ggplot2::scale_fill_manual(values = c("positivo" = "blue", "negativo" = "red")) + 
  ggplot2::scale_y_continuous(
    breaks = seq(-2e+08, 10e+08, 2e+08),
    labels = c("-200", "0", "200", "400", "600", "800", "1000")
  ) +
  ggplot2::coord_flip()
  
```

### b) Qual a posição desse filme no ranking de notas do IMDB? E no ranking de lucro (considerando apenas valores em dólar)?

Para responder a posição do filme no ranking de notas do IMDB, vamos considerar a nota média como sendo a referência para essa análise dentro da base `imdb_avaliacoes`.
Primeiro devemos saber qual o ID do filme para poder utilizar essa base com as notas.

```{r, echo=FALSE, message=FALSE, warning=FALSE}
imdb %>%
  dplyr::filter(titulo == "Interstellar") %>%
  dplyr::select(titulo, id_filme) %>% 
  dplyr::rename(
    'Título' = titulo
  ) %>% 
  kableExtra::kbl() %>% 
  kableExtra::kable_paper(bootstrap_options = "striped", full_width = F) %>% 
  kableExtra::kable_styling(bootstrap_options = c("striped", "hover"))
```

Podemos observar abaixo que pela nota média o filme Interstellar está na posição 680 no rank.

```{r, echo=FALSE, message=FALSE, warning=FALSE}
imdb_avaliacoes %>%
  dplyr::arrange(desc(nota_media)) %>%
  dplyr::mutate(
    ranking_nota = 1:nrow(imdb_avaliacoes)
  ) %>%
  dplyr::filter(id_filme == "tt0816692") %>%
  dplyr::select(ranking_nota, nota_media) %>% 
  dplyr::rename(
    'Rank Nota' = ranking_nota,
    'Nota Média' = nota_media
  ) %>% 
  kableExtra::kbl() %>% 
  kableExtra::kable_paper(bootstrap_options = "striped", full_width = F) %>% 
  kableExtra::kable_styling(bootstrap_options = c("striped", "hover"))
```

Em relação a posição do filme no rank de maiores lucros obtido na moeda dolar, vemos abaixo que ele ficou na posição 133.

```{r, echo=FALSE, message=FALSE, warning=FALSE}
tmp <- imdb %>%
  dplyr::filter(!is.na(lucro)) %>%
  dplyr::filter(moeda_receita == "USD" & moeda_orcamento == "USD") %>%
  dplyr::arrange(desc(lucro))

tmp %>%
  dplyr::mutate(
    ranking_lucro = 1:nrow(tmp)
  ) %>%
  dplyr::filter(titulo == "Interstellar") %>%
  dplyr::select(ranking_lucro, lucro) %>% 
  dplyr::mutate(
    lucro = paste("USD", format(lucro, big.mark = "."))
  ) %>%
  dplyr::rename(
    'Rank Lucro' = ranking_lucro,
    Lucro = lucro
  ) %>% 
  kableExtra::kbl() %>% 
  kableExtra::kable_paper(bootstrap_options = "striped", full_width = F) %>% 
  kableExtra::kable_styling(bootstrap_options = c("striped", "hover"))

rm(tmp)
```

### c) Em que dia esse filme foi lançado? E dia da semana? Algum outro filme foi lançado no mesmo dia? Quantos anos você tinha nesse dia?

Vamo encontrar a data de lançamento e o dia da semana que foi lançado abaixo.

```{r, echo=FALSE, message=FALSE, warning=FALSE}
imdb %>%
  dplyr::filter(titulo == "Interstellar") %>%
  dplyr::mutate(
    dia_semana_lancamento = lubridate::wday(data_lancamento, label = TRUE, abbr = FALSE)
  ) %>%
  dplyr::select(titulo, data_lancamento, dia_semana_lancamento) %>% 
  dplyr::rename(
    Filme = titulo,
    'Data Lançamento' = data_lancamento,
    'Dia da Semana' = dia_semana_lancamento
  ) %>% 
  kableExtra::kbl() %>% 
  kableExtra::kable_paper(bootstrap_options = "striped", full_width = F) %>% 
  kableExtra::kable_styling(bootstrap_options = c("striped", "hover"))
```

Agora na sequência veremos quais foram os filmes lançados no mesmo dia que Interstellar.

```{r, echo=FALSE, message=FALSE, warning=FALSE}
imdb %>%
  dplyr::filter(data_lancamento == '2014-11-06') %>%
  dplyr::select(titulo, data_lancamento) %>% 
  dplyr::rename(
    Filme = titulo,
    'Data de Lançamento' = data_lancamento
  ) %>% 
  kableExtra::kbl() %>% 
  kableExtra::kable_paper(bootstrap_options = "striped", full_width = F) %>% 
  kableExtra::kable_styling(bootstrap_options = c("striped", "hover"))
```

Agora veremos a minha idade em anos quando Interstellar foi lançado.

```{r, echo=FALSE, message=FALSE, warning=FALSE}
imdb  %>%
  dplyr::filter(titulo == "Interstellar") %>%
  dplyr::mutate(
    meu_aniversario = lubridate::as_date("1989-04-12"),
    idade_dia_lancamento = lubridate::as.period(data_lancamento - meu_aniversario),
    idade_dia_lancamento = idade_dia_lancamento / lubridate::years(1)
  ) %>%
  dplyr::select(titulo, data_lancamento, meu_aniversario, idade_dia_lancamento) %>% 
  dplyr::rename(
    Filme = titulo,
    'Data Lançamento' = data_lancamento,
    'Meu Nascimento' = meu_aniversario,
    'Minha Idade no Lançamento do Filme' = idade_dia_lancamento
  ) %>% 
  kableExtra::kbl() %>% 
  kableExtra::kable_paper(bootstrap_options = "striped", full_width = F) %>% 
  kableExtra::kable_styling(bootstrap_options = c("striped", "hover"))
```

### d) Faça um gráfico representando a distribuição da nota atribuída a esse filme por idade (base `imdb_avaliacoes`).

```{r, echo=FALSE, fig.align='center', message=FALSE, warning=FALSE}
imdb_avaliacoes %>%
  dplyr::filter(id_filme == "tt0816692") %>%
  dplyr::select(
    nota_media_idade_0_18,
    nota_media_idade_18_30,
    nota_media_idade_30_45,
    nota_media_idade_45_mais
  ) %>%
  dplyr::rename(
    idade_0_18 = nota_media_idade_0_18,
    idade_18_30 = nota_media_idade_18_30,
    idade_30_45 = nota_media_idade_30_45,
    idade_45_mais = nota_media_idade_45_mais
  ) %>%
  tidyr::pivot_longer(
    cols = dplyr::starts_with("idade"),
    names_to = "faixa_etaria",
    values_to = "nota_media"
  ) %>%
  dplyr::select(faixa_etaria, nota_media) %>% 
  ggplot2::ggplot(ggplot2::aes(x = faixa_etaria, y = nota_media)) +
  ggplot2::geom_bar(
    stat = "identity",
    width = 0.5,
    fill = "#6959CD") +
  ggplot2::geom_text(
    stat = "identity",
    ggplot2::aes(label = nota_media),
    vjust = 1.5,
    color = "white",
    size = 6,
  ) +
  ggplot2::labs(
    title = "Notas do filme Interstellar",
    subtitle = "Por faixa etária",
    x = "Faixa Etária",
    y = "Nota Média",
    caption = "Fonte: IMDB Avaliações"
  ) +
  ggplot2::scale_x_discrete(
    breaks = c("idade_0_18", 
               "idade_18_30", 
               "idade_30_45", 
               "idade_45_mais"),
    labels = c("0 a 18", 
               "18 a 30", 
               "30 a 45", 
               "45 +")
  ) +
  ggplot2::theme_bw() +
  ggplot2::theme(
    plot.title = ggplot2::element_text(
      size = 16,
      face = "bold"),
    plot.subtitle = ggplot2::element_text(
      size = 12,
      face = "italic"),
    plot.caption = ggplot2::element_text(
      face = "italic"),
    axis.title.x = ggplot2::element_text(
      size = 11,
      face = "bold"),
    axis.title.y = ggplot2::element_text(
      size = 11,
      face = "bold"),
    axis.text.x = ggplot2::element_text(
      size = 10),
    axis.text.y = ggplot2::element_blank(),
    axis.ticks.y = ggplot2::element_blank(),
    legend.position = "none"
  ) 

```

Dessa forma, finalizamos a atividade solicitada, respondendo as perguntas propostas no ínicio do relatório.

```{r, include=FALSE, message=FALSE, warning=FALSE}
rm(list = c("g", "imdb", "imdb_avaliacoes", "imdb_pessoas"))
```
